【裁判字號】    99,消債清,148
【裁判日期】    990927
【裁判案由】    清算
【裁判全文】
臺灣桃園地方法院民事裁定           99年度消債清字第148號
聲  請  人
即  債務人  甲○○原名胡玉玲.
代  理  人  王如后律師
上列當事人聲請消費者債務清理事件，本院裁定如下：
    主  文
債務人甲○○（原名胡玉玲）自中華民國九十九年九月二十八日
十七時起開始清算程序，並同時終止清算程序。
    理  由
一、按更生方案未依消費者債務清理條例第59條、第60條規定可
    決時，除有該條例第64條規定之情形外，法院應以裁定開始
    清算程序。消費者債務清理條例第61條定有明文。又法院開
    始清算程序之裁定，應載明其年、月、日、時，並即時發生
    效力。債務人之財產不敷清償清算程序之費用時，法院應裁
    定開始清算程序，並同時終止清算程序。復為同條例第83條
    第1 項、第85條第1 項所明定。
二、查本件債務人聲請更生，前雖經本院裁定開始更生程序在案
    ，惟債務人所提之更生方案，卻始終未能依消費者債務清理
    條例第60條規定獲得債權人會議之可決（按本件更生程序並
    未召開債權人會議，故無依同條例第59條規定為債權人會議
    之可決）。另本件債務人雖有每月營業收入新台幣（下同）
    25,000元與兒童及少年補助1,500 元合計26,500元（以民國
    99年05月25日債務人所陳報財產及收入狀況報告書及更生方
    案內容計算，見本院99年度司執消債更字第33號卷第141 至
    144 頁），惟依其財產及收入狀況報告書所列每月收入26,5
    00元扣除必要支出14,000元後，尚餘12,500元足供償債，其
    更生方案卻僅願每月清償6 千元，經本院司法事務官於99年
    06月22日訊問調查時，命債務人重新提出更生方案，然債務
    人於99年07月19日所陳報更正財產及收入狀況報告書與更生
    方案，卻記載其至99年12月止每月收入含營業收入23,000元
    與兒童及少年補助1,500 元僅有24,500元，自100 年01月起
    每月只有營業收入23,000元，每月必要支出則提高為16,663
    元，其中債務人主張原有1,500 元兒童及少年補助因不符合
    受扶助之條件，99年度之扶助至12月止，明年即100 年後將
    停止扶助部分，並未舉證以實其說，尚難遽信，況且債務人
    之收入狀況既無明顯好轉，於現領有該補助之情形下，亦難
    認定其將來無法繼續申請該補助，是債務人所陳報收入狀況
    顯有低報之情形，致其更生方案無擔保及無優先權債權人受
    償比例僅有21.1％，亦難認為其更生方案之條件為公允，本
    件自不符合得由法院逕以裁定認可更生方案之要件。再觀諸
    債務人所提之財產及收入狀況報告書所載（見同上卷第142
    、160 頁），債務人名下除存款共計5,603 元外，別無其他
    財產，並有財政部臺灣省北區國稅局財產歸屬資料清單在卷
    可佐（見同上卷第153 頁），本件倘進行清算程序，仍需支
    出相關清算程序費用，而參酌本件清算程序之規模，堪認債
    務人之財產應不敷清償清算程序之費用，難認進行清算程序
    係有利於債權人及債務人。依首揭規定，應裁定開始清算程
    序，並同時終止清算程序，爰裁定如主文。
中    華    民    國    99    年    9     月    27    日
                        民事第三庭    法  官  周玉
上列正本係照原本作成。
開始清算程序之裁定不得抗告，如不服同時終止清算程序之裁定
，應於裁定送達後10日內，以書狀向本院提出抗告，並繳納抗告
費新台幣1 千元。
中    華    民    國    99    年    9     月    27    日
                                      書記官  楊郁馨

司法院資訊處製作；財團法人民間司法改革基金會備份。
